臺灣花蓮地方法院小額民事判決　　　　110年度花小字第524號
原　　　告　洪嘉駿　


被　　　告　周方平　

上列當事人間請求侵權行為損害賠償事件，原告提起刑事附帶民
事訴訟，經本院刑事庭裁定移送前來（110年度附民字第37號）
，本院於民國110年9月17日言詞辯論終結，判決如下：
    主      文
被告應給付原告新臺幣15,000元。
本判決得假執行。但被告如以新臺幣15,000元為原告預供擔保，
得免為假執行。
    事實及理由
一、原告起訴主張：被告意圖為自己不法之所有，基於加重竊盜
    之犯意，於民國109年7月8日8時30分許，在臺鐵203車次第6
    車廂內，徒手竊取原告放置於置物架之背包內現金新臺幣（
    下同）15,000元、信用卡1張及筆記型電腦1臺得逞。被告前
    開不法行為業已侵害原告財產權，致原告受有15,000元之損
    害，爰依侵權行為之法律關係，請求被告賠償上開金額等語
    ，並聲明如主文第1項所示。
二、被告則以：伊有在火車上偷原告的錢，伊願意賠償原告，但
    現在無力清償，須至今年11月初，伊表姐自大陸回國始能賠
    償原告等語置辯。
三、按因故意或過失，不法侵害他人之權利者，負損害賠償責任
    ；故意以背於善良風俗之方法，加損害於他人者亦同，民法
    第184條第1項定有明文。經查，原告主張之事實，業經本院
    110年度訴字第25號刑事判決確定，並經本院依職權調取上
    開刑事卷宗核閱屬實，是被告對於原告應負侵權行為責任，
    應堪認定。至被告雖辯稱無力清償云云，惟按有無資力償還
    ，乃係執行問題，不得據為不負履行義務之抗辯（最高法院
    19年上字第1733號判例參照），是被告上揭所辯，不得據為
    拒絕清償之理由。從而，原告依侵權行為之法律關係，請求
    被告賠償原告所受上開財產上之損害，自屬有據。
四、本件係就民事訴訟法第436條之8適用小額訴訟程序所為被告
    敗訴之判決，依同法第436條之20規定，應依職權宣告假執
    行，並依同法第436條之32準用第436條第2項，適用同法第3
    92條第2項規定，依職權宣告如被告預供擔保，得免為假執
    行。
五、本件係刑事附帶民事訴訟，由刑事庭裁定移送本庭之事件，
    依刑事訴訟法第504條第2項之規定，免納裁判費，且無其他
    訴訟費用，故毋庸為訴訟費用負擔之諭知。
中    華    民    國   110    年    9     月    24    日
                  花蓮簡易庭  法  官  蔡培元
以上正本係照原本作成。
如不服本判決，應於送達後20日內，向本院提出上訴狀（上訴狀
應表明上訴理由）並繳納上訴審裁判費；如於本判決宣示後送達
前提起上訴者，應於判決送達後20日內補提上訴理由書（須按對
造人數附繕本）。
如委任律師提起上訴者，亦應一併繳納上訴審裁判費。
對於小額程序之第一審判決之上訴，非以其違背法令之理由，不
得為之。且上訴狀內應記載表明（一）原判決所違背之法令及其
具體內容。（二）依訴訟資料可認為原判決有違背法令之具體事
實者。
中    華    民    國   110    年    9     月    24    日
                              書記官  謝佩真